【裁判字號】    90,自,1
【裁判日期】    900605
【裁判案由】    詐欺
【裁判全文】
臺灣彰化地方法院刑事判決                                九十年度自字第一號
    自  訴  人  丁○○○興業有限公司  設彰化縣福興鄉○○路○段二二五號
    代  表  人  丙○○
    被      告  甲○○
    被      告  乙○○
右列被告因詐欺案件，經自訴人提起自訴，本院判決如左：
    主  文
甲○○、乙○○均無罪。
    理  由
一、本件自訴意旨略以：被告甲○○、乙○○分別為臣淞有限公司及正峰股份有限公
    司負責人，被告甲○○因經營公司不善，虧損累累，遂起意詐騙，明知自己信用
    狀況不佳，已無支付能力，與被告乙○○共同基於意圖為自己不法所有之概括犯
    意，推由甲○○自民國（下同）八十七年五月二十八日起至同年七月十五日止，
    連續向自訴人丁○○○興業有限公司（下稱龍基公司）購買鉅額之合板，共計新
    台幣（下同）九百餘萬元，並開立不擬兌現之支票作為給付貨款之方法，致自訴
    人一時不察，陷於錯誤而為合板之交付，得手後再轉交乙○○銷贓，嗣因上開票
    據屆期提示均不獲兌現，經自訴人屢次催討，被告二人均置之不理，雖被告乙○○曾立書載明「願無條件買陳賢能的貨，並保證於八十七年十二月三十日前賠償
    丙○○受騙之玖佰零貳萬元，且證明丙○○是無辜受害者，因丙○○查到乙○○
    是甲○○詐欺之共犯」等語，事後卻未依約履行，其等詐欺之意其明，認被告等
    涉有詐欺罪嫌云云。
二、按犯罪事實應依證據認定之，無證據不得推定其犯罪事實，又不能證明被告犯罪
    者，應諭知無罪之判決，此於刑事訴訟法第一百五十四條及同法第三百零一條第
    一項分別定有明文。
三、本件自訴人丙○○自訴被告二人共同涉嫌詐欺，稱被告甲○○自八十七年五月二
    十八日起至同年七月十五日止，連續向自訴人購買鉅額之合板，並開立不擬兌現
    之支票作為給付貨款之方法，致自訴人一時不察，陷於錯誤而為合板之交付，得
    手後再轉交乙○○銷贓等詞，被告二人則矢口否認有詐欺犯行，被告甲○○辯稱
    ：伊係與賢益合板有限公司（下稱賢益公司）交易，雙方往來多年，至八十七年
    間尚欠貨款若干，雙方並未會算，伊無詐欺意圖等語，被告乙○○則辯稱：伊並
    無與自訴人交易，本件債務與伊無關，伊亦無與被告甲○○共謀等語；經查，被
    告甲○○固坦稱有向賢益公司購買合板等情，然否認與自訴人交易，惟經本院查
    詢結果，並無賢益公司存在，此有經濟部函在卷可稽，足認自訴人所言賢益公司
    八十五年後變更為龍基公司等情，應為真實，被告甲○○於八十七年間交易之對
    象應係自訴人無誤，合先敘明；惟被告二人否認有詐欺意圖，稱甲○○與丙○○
    及其父陳金城往來多年，並非短期欠下鉅款等語，為自訴人所不爭，經兩造會算
    結果，被告甲○○實際上尚欠自訴人一百二十萬元，扣除自訴人欠被告乙○○之
    六十萬元，被告甲○○僅須給付自訴人六十萬元等情，亦據兩造陳明，並有和解
    書在卷足憑，足認被告甲○○所言並無非短期欠下鉅額貨款等語並非虛詞，尚難
    認被告等有何詐欺自訴人之行為；此外，復查無其他積極證據足資證明被告有何
    上開犯行，揆諸首開說明，被告犯罪不能證明，自應為無罪之諭知。
據上論斷，應依刑事訴訟法第三百四十三條、第三百零一條第一項，判決如主文。
中      華      民      國      九十    年      六      月      五      日
                                  臺灣彰化地方法院刑事第二庭
                                        法      官   謝  仁  棠
右正本證明與原本無異。
如不服本判決，應於判決送達後十日內，向本院提出上訴狀( 須附繕本 )。
                                        法院書記官   于  淑  真
中      華      民      國      九十    年      六      月      七      日


司法院資訊處製作；財團法人民間司法改革基金會備份。
